【裁判字號】    98,訴,413
【裁判日期】    980218
【裁判案由】    毒品危害防制條例
【裁判全文】
臺灣臺中地方法院刑事判決               98年度訴字第413號
公  訴  人  臺灣臺中地方法院檢察署檢察官
被      告  甲○○
上列被告因毒品危害防制條例案件，經檢察官提起公訴（97年度
偵字第12978號），被告於準備程序中就被訴事實為有罪之陳述
，受命法官於聽取當事人之意見後，由本院合議庭裁定改由受命
法官獨任依簡式審判程序審理，本院判決如下：
    主    文
甲○○幫助施用第一級毒品，累犯，處有期徒刑伍月，如易科罰
金，以新臺幣壹仟元折算壹日。
扣案之行動電話機具壹支、門號0000000000之SIM卡壹片，均沒
收。
    犯罪事實
一、甲○○於民國95年間，曾因施用第一級毒品罪，經本院判處
    有期徒刑十一月，減為有期徒刑五月又十五日確定，並於96
    年7月16日執行完畢。猶不知悔改，復明知其友人乙○○有
    施用第一級毒品海洛因之惡習，但缺乏管道購買海洛因，竟
    基於幫助乙○○施用第一級毒品之犯意，於97年1月4日15時
    19分許，乙○○以門號0000000000行動電話撥打甲○○所使
    用之門號0000000000行動電話，委請甲○○代為購買海洛因
    ，甲○○應允後，乙○○即交付新臺幣（下同）1000元給甲
    ○○，甲○○即於當日18時許，至臺中縣太平市某計程車站
    ，向真實姓名年籍均不詳綽號「阿全」之成年男子購買二小
    包海洛因，每包1000元（約可施用二次），其中一包係甲○
    ○自己出1000元購買，欲供自己施用，甲○○購得該二包海
    洛因後，即攜回其位於臺中市○區○○○路3段59號住處，
    並於當日18時30分許，在該住處，將其中一包交給乙○○，
    乙○○取得該包海洛因後，立即在甲○○之前揭住處，以將
    海洛因置於注射針筒內摻水後施打血管之方式，施用海洛因
    。嗣於97年5月21日21時許，為警在甲○○上開住處搜索查
    獲，並扣得甲○○所有用來與乙○○連絡代為購買海洛因之
    行動電話機具一支及門號0000000000之SIM卡一片。
二、案經臺中縣警察局豐原分局報請臺灣臺中地方法院檢察署檢
    察官偵查起訴。
    理    由
一、上開犯罪事實業經被告甲○○於檢察官偵訊中及本院審理時
    坦承不諱，核與證人乙○○於檢察官偵訊中具結證述之情節
    相符（乙○○之陳述，依刑事訴訟法第159條之1第2項之規
    定，有證據能力），並有0000000000號行動電話之通訊監察
    書及97年1月4日15時19分之監聽譯文附卷可稽（參警卷第13
    -14頁、第22頁背面），及扣案之行動電話機具一支、門號0
    000000000之SIM卡一片足憑。本件事證明確，被告犯行應堪
    認定。
二、按若無營利之意圖，僅基於幫助施用毒品者取得毒品之目的
    ，而出面代購，或合資購買，並分攤價金、分享毒品者，係
    屬應否成立施用毒品罪或其幫助犯之範疇，是以被告明知乙
    ○○欲施用海洛因，竟代為購買而予以幫助，屬幫助犯，又
    幫助犯係指幫助他人犯罪者，即以正犯犯罪為要件，至該正
    犯事後是否受刑罰執行，並不影響幫助犯之成立，故乙○○
    施用海洛因後，雖未遭起訴及判刑，但幫助施用者之被告，
    仍具幫助他人犯罪之行為屬性，自仍應成立施用毒品之幫助
    犯（參最高法院97年台上字第1864、3148、4108號判決）。
    核被告所為，係犯毒品危害防制條例第10條第1項、刑法第3
    0條第1項之幫助施用第一級毒品罪，依刑法第30條第2項幫
    助犯之規定減輕其刑。公訴人認被告所為係犯毒品危害防制
    條例第8條第1項之轉讓第一級毒品罪，尚有未洽，因本件基
    本社會事實相同，本院自得變更起訴法條。又被告於95年間
    ，曾因施用第一級毒品罪，經本院判處有期徒刑十一月，減
    為有期徒刑五月又十五日確定，並於96年7月16日執行完畢
    ，此有臺灣高等法院被告前案紀錄表一份在卷可證，被告受
    有期徒刑之執行完畢後，五年以內故意再犯本件有期徒刑以
    上之罪，為累犯，依刑法第47條第1項規定，應加重其刑。
    以上刑之加減，先加後減之。爰審酌被告犯後坦認所為態度
    良好，惡性尚非重大，惟所為致使乙○○犯罪且有害乙○○
    之健康等一切情狀，量處如主文所示之刑，並諭知易科罰金
    之折算標準。扣案之行動電話機具一支、門號0000000000之
    SIM卡一片，係被告所有供本件犯行所用之物，此經被告供
    明在卷，依刑法第38條第1項第2款之規定，均併予宣告沒收
    。另本件雖尚扣得卡號0000000000000（門號0000000000）
    、0000000000000（門號不詳）之SIM卡二片，惟此二片SIM
    卡與被告之本件犯行並無任何關聯，乃未併予宣告沒收，附
    此敘明。
據上論斷，應依刑事訴訟法第273條之1第1項、第299條第1項前
段、第300條，毒品危害防制條例第10條第1項，刑法第11條前段
、第30條第1項、第2項、第47條第1項、第41條第1項前段、第38
條第1項第2款，判決如主文。
中    華    民    國    98    年    2     月    18    日
                              法  官  李秋娟
以上正本證明與原本無異。
如不服本判決應於收受送達後10日內向本院提出上訴書狀，並應
敘述具體理由；其未敘述上訴理由者，應於上訴期間屆滿後20日
內向本院補提理由書（均須按他造當事人之人數附繕本）「切勿
逕送上級法院」。
                              書記官  簡芳敏
中    華    民    國    98    年    2     月    18    日
附錄論罪科刑法條
毒品危害防制條例第十條第一項：
施用第一級毒品者，處六個月以上五年以下有期徒刑。


司法院資訊處製作；財團法人民間司法改革基金會備份。
